CAMILA PALADINES

Desarrolladora Frontend



(+57) 321 425 7485



Cali, Colombia



camilapaladines.netlify.app



camilapaladines27@gmail.com

PERFIL

Desarrolladora Frontend con 1+ años de experiencia en React y React Native. He trabajado con TypeScript, Firebase, HTML, CSS, SCSS y JavaScript. He construido interfaces web y aplicaciones móviles responsive, con un enfoque en la entrega de trabajo de alta calidad que se adapte a los requisitos del usuario. Tengo un nivel C1 de inglés profesional.

HABILIDADES

Lenguajes

HTML, CSS, SCSS, JavaScript, TypeScript

Librerías & Frameworks

React, React Native, TailwindCSS

Herramientas & Plataformas

Git, GitHub, Firebase, Figma, Scrum

SOCIAL



paladinescamila



paladinescamila

EXPERIENCIA

Desarrolladora Frontend Web/Móvil

Piyion | Junio 2022 - Presente

- Desarrollo de interfaces web responsive utilizando React, TypeScript y servicios Firebase, creando interacciones con el cliente basadas en las especificaciones de diseño proporcionadas.
- Construcción de una aplicación móvil usando React Native, TypeScript, SCSS y servicios de Firebase.
- Consumo de API REST para recuperar y mostrar datos dentro de aplicaciones web y móviles.

Desarrolladora Frontend Web

Ninus Design & Technology | Marzo 2022 - Junio 2022

- Desarrollo de interfaces web utilizando React y SCSS, creando interacciones con el cliente basadas en las especificaciones de diseño proporcionadas.
- Consumo de APIs REST para recuperar y mostrar datos dentro de la aplicación.
- Debugging de todas las funcionalidades para garantizar resultados de alta calidad que se ajustaran a los requisitos del usuario.

PROYECTOS

- **Alle Shop** | App web de e-commerce | React · TypeScript · TailwindCSS · Firebase
- **Calculator App** | Challenge de Frontend Mentor | React · TypeScript · SCSS
- **Sunnyside Agency** | Challenge de Frontend Mentor | React · TypeScript · SCSS
- **Card Details** | Challenge de Frontend Mentor | React · TypeScript · SCSS
- **Space Tourism** | Challenge de Frontend Mentor | React · TypeScript · SCSS

EDUCACIÓN

Ingeniería de Sistemas y Computación

Pontificia Universidad Javeriana - Cali, Colombia | 2018 - 2022